臺灣嘉義地方法院刑事判決
111年度簡上字第13號
上  訴  人  臺灣嘉義地方檢察署檢察官
被      告  謝政哲


上列上訴人因被告賭博案件，不服本院中華民國110年12月20日1
10年度朴簡字第350號第一審判決（聲請簡易判決處刑案號：110
年度偵字第10309號），提起上訴，本院管轄之第二審合議判決
如下：
    主  文
上訴駁回。
    理  由
一、對於簡易判決有不服者，得上訴於管轄之第二審地方法院合
    議庭；第一項之上訴，準用第三編第一章及第二章之規定；
    又第二審法院認為上訴有上訴不合法律上之程式或法律上不
    應准許或其上訴權已經喪失者，應以判決駁回之，且得不經
    言詞辯論為之，刑事訴訟法第455條之1第1、3項、第367條
    前段及第372條分別定有明文。次按判決之實體確定力，僅
    發生於主文。若主文未記載，縱使於判決之事實或理由內已
    敘及，仍不生實質確定力，即不得認已判決，而屬漏未判決
    （最高法院99年度台上字第7566號刑事判決意旨參照）。又
    按經起訴之犯罪事實，法院僅就其中一部分判決，未經判決
    事項，應屬漏判之補充判決問題，當事人僅得聲請原審法院
    補充判決，不得對之提起上訴（最高法院99年度台上字第75
    66號刑事判決意旨參照）；當事人就未經第一審判決之部分
    提起上訴，即應認為違背法律上之程式，予以駁回（最高法
    院103年度台上字第152號判決意旨參照）。再按依民國105
    年7月1日修正施行之沒收新制規定，沒收係刑罰及保安處分
    以外具有獨立性之法律效果，已非刑罰（從刑），具有獨立
    性，而得與罪刑部分，分別處理。因之，第二審法院就關於
    被告犯罪所得沒收部分，如漏未判決，應屬補行判決之問題
    （最高法院107年度台非字第93號判決意旨參照）。
二、檢察官上訴意旨略以：原審判決犯罪事實及理由欄記載扣案
    如附表所示之物爰宣告沒收，然主文漏未宣告沒收，主文與
    判決理由不符，顯係違法判決，請將原判決撤銷，更為適當
    合法之判決等語。
三、經查，原審判決認被告謝政哲於110年6月上旬起至同年9月1
    3日間，在其位於嘉義縣○○市○○里0鄰○○00號住所接受不特定
    賭客以撥打電話或使用LINE通訊軟體或親自到場之方式簽注
    ，供給賭博場所、聚眾賭博及與不特定賭客賭博，嗣警於同
    年9月14日上午11時14分起，持搜索票前往被告住處執行搜
    索，扣得附表所示之物，而於犯罪事實及理由欄第五點敘明
    「扣案如附表所示之物，均是被告所有，並供其本案犯罪所
    用之物，業經被告供明在卷，爰依刑法第38條第2項之規定
    宣告沒收。」，然其主文僅諭知「謝政哲意圖營利，聚眾賭
    博，處有期徒刑肆月，如易科罰金，以新臺幣壹仟元折算壹
    日。」，未就扣案如附表之物諭知沒收。因沒收並非刑罰（
    從刑），具有獨立性，而得與罪刑部分，分別處理，主文既
    未諭知，不得認已判決，依上開說明，此部分當屬漏判，而
    應由原審補行判決，不得對之提起上訴。
四、綜上，本件檢察官係對未經原審判決之「沒收」部分，提起
    上訴，其上訴應屬違背法律上之程式，且無從補正，爰不經
    言詞辯論程序，以判決駁回之。
據上論斷，依刑事訴訟法第455條之1第3項、第367條前段、第37
2條，判決如主文。
中　　華　　民　　國　　111 　年　　2 　　月　　25　　日
                  刑事第七庭    審判長法  官  蘇姵文
                                      法  官  洪裕翔
                                      法  官  凃啟夫
上列正本證明與原本無異。
本件不得上訴。　　　　　　　　　　　　　　　　　　　
中　　華　　民　　國　　111 　年　　2 　　月　　25　　日
                                      書記官  李宗軒

附表：
編號 扣案物品名稱、數量 1. ASUS廠牌行動電話1支（IMEI：000000000000000、000000000000000，含門號0000000000號SIM卡1張） 2. 六合樂透手冊1本 3. 簽單1本(非當期) 4. 簽單暨簽單總金額12份(非當期) 5. 收帳單2份(非當期)